【裁判字號】    89,易,17
【裁判日期】    890317
【裁判案由】    竊盜
【裁判全文】
臺灣板橋地方法院刑事判決                            八十九年度易字第一七號
    公  訴  人  臺灣板橋地方法院檢察署檢察官
    被      告  乙○○
右列被告因竊盜案件，經檢察官提起公訴（八十八年度偵緝字第一二七八號），本院
判決如左：
    主  文
乙○○竊盜，處罰金伍仟元，如易服勞役以參佰元折算壹日。
    事  實
一、乙○○意圖為自己不法之所有，於八十八年三月六日下午四時許，在臺北縣土城
    市○○路一四六號前，竊取甲○○所有車號ＱＳＧ─八○二號紫色輕型機車，得
    手後再改懸掛車號ＱＶＲ─八八六號車牌（該車牌為其前妻丙○○所有），並將
    車身漆為白色以供己騎用，嗣於八十八年四月十九日上午八時三十分許，乙○○
    騎用上開機車途經桃園縣龜山鄉省道為警查獲。
二、案經臺灣省政府警政廳公路警察大隊第一隊報告臺灣板橋地方法院檢察署檢察官
    偵查起訴。
    理  由
一、訊據被告乙○○對於右開時地騎用上開機車為警查獲乙情固坦不諱，惟矢口否認
    有何竊盜犯行，辯稱：「該台機車是我前妻丙○○於不詳時間交給我使用，已經
    很多年了，有時會騎到工地，在工地會騎去買便當，我不知機車是甲○○所有，
    我沒有偷她的車，因車子很舊，所以我於八十八年四月間前十天在南崁的工地將
    機車噴漆，機車原先是白色，我也是將機車噴白色，機車有被很多人騎去摔倒過
    ，直到警方將我查獲，我才知道我所騎的機車是王女所有。被警方查獲前我都沒
    有發現我前妻交給我的機車和王女的機車不是同一台機車，我都認為二者是同一
    台。我沒有發現二者有何不同？但我絕沒有偷。警方查到我時，讓我看機車引擎
    號碼時，我很驚訝，為何機車的引擎號碼是王女所有。」云云。經查：
（一）訊之證人即ＱＳＧ─八○二號輕型機車車主甲○○到庭具結證稱：「ＱＳＧ─
      八○二號輕型機車是我的，我是於八十四年間購買的，我於八十八年三月六日
      將機車停在（臺北縣）土城市○○路一四六號前，車子有鎖，鑰匙有取下，但
      於當天下午要騎用時，發現不見了，我不知是何人偷的，車子原先是紫色，警
      方查獲被告後即將車子還給我時，（我發現）該機車噴漆有白色、黑色、綠色
      ，但我看的出機車原先的紫色噴漆還在。該機車鑰匙孔比以前大，鑰匙插進會
      掉下來，我不清楚別人是用何工具偷我的機車。」等語（見本院八十九年二月
      二十四日審判筆錄）。足徵被告被警方查獲後，ＱＳＧ─八○二號輕型機車由
      被害人甲○○領回時，甲○○發現該機車噴漆有白色、黑色、綠色，但渠看的
      出機車原先的紫色噴漆還在；參以，被告自承渠曾於八十八年四月間前十天在
      南崁的工地將機車噴漆等情，益徵ＱＳＧ─八○二號輕型機車是被告於事實欄
      所載時地竊取後，為掩人耳目始將原是紫色之機車於前揭時地噴漆成為白色，
      但車主甲○○仍得看出前開機車原先的紫色噴漆還在如前，是被告辯稱渠未曾
      偷竊前開機車，顯係畏罪之虛詞，不足採信，故被告於竊得甲○○所有之ＱＳ
      Ｇ─八○二號輕型機車後，即改懸掛渠前妻丙○○所有車號ＱＶＲ─八八六號
      車牌之犯行，堪以認定。
（二）此外，復有車輛竊盜、車牌失竊資料個別查詢報表－查詢車輛認可資料二紙，
      及贓物認領保管收據各一紙在卷可稽。
綜上諸情參互以析，被告所辯，無非事後畏罪卸責之虛詞，本案事證明確，被告犯行
堪以認定，應予依法論科。
二、核被告所為，係犯刑法第三百二十條第一項之竊盜罪。爰審酌被告犯罪之動機、
    目的、手段、生活狀況、智識程度、犯罪所生之損害、犯後飾詞卸責、態度不佳
    ，惟業已賠償被害人甲○○之機車修理費用等損失一萬元，此亦據被害人甲○○
    到庭證述在卷（見本院八十九年二月二十四日審判筆錄），等一切情狀，量處如
    主文所示之刑，並諭知易服勞役之折算標準，以資懲儆。
據上論斷，應依刑事訴訟法第二百九十九條第一項前段，刑法第三百二十條第一項、
第四十二條第二項，罰金罰鍰提高標準條例第一條前段、第二條，判決如主文。
本案經檢察官游鉦添到庭執行職務。
中      華      民      國    八十九    年      三      月    十三      日
                                      臺灣板橋地方法院刑事第四庭
                                          法  官  許必奇
如不服本判決應於送達後十日內向本院提出上訴狀。
附錄：刑法第三百二十條第一項。
右正本證明與原本無異。
如不服本判決，應於判決送達後十日內向本院提出上訴狀 (應附繕本) ，上訴於
臺灣高等法院。
                                          書記官    高玉彬
中      華      民      國      八十九      年    三    月  二十一    日
刑法第三百二十條
意圖為自己或第三人不法之所有，而竊取他人之動產者，為竊盜罪，處五年以下有期
徒刑、拘役或五百元以下罰金。
意圖為自己或第三人不法利益，而竊佔他人之不動產者，依前項之規定處斷。
前二項之未遂犯罰之。


司法院資訊處製作；財團法人民間司法改革基金會備份。
